Minutes et répertoires du notaire Jacques LAISNÉ, 10 novembre 1631 - décembre 1642 (étude XXXVI)
Archives nationales
- Minutes de Jacques LAISNÉ, 1631 - décembre 1642; MC/ET/XXXVI/149 - MC/ET/XXXVI/174
  - Minutes. 1639, janvier - 1639, juin, janvier 1639 - juin 1639; MC/ET/XXXVI/163; registre
    - Bail de location d'une maison sise rue de Montmartre près de l'hôtel des Deux-Boules, par Didier Aubry, prêtre chanoine de l'église de Paris, administrateur de l'église et hôpital Sainte-Catherine fondé à Paris rue Saint-Denis, à Henri Pavillon, maître peintre demeurant rue de Montmartre, paroisse Saint-Eustache., 17 juin 1639; MC/ET/XXXVI/163; Fol.692
      bail; Deux Boules (hôtel des); Montmartre (rue); Saint-Denis (rue); Sainte-Catherine (hôpital); Aubry, Didier; Pavillon, Henri; peintre; prêtre
    - MAÇON TOISON-Charles § Accord entre. .. et Louis LE VAU, pour des ouvrages de maçonnerie., 26 janvier 1642; MC/ET/XXXVI/163
      Artisans XVIIe, par M. Jurgens, M.A. Fleury, R. Gourmelon et le personnel du Minutier central, 1954-1996 (fichier papier entièrement dématérialisé; voir contexte dans le Plan d’orientation général - Notaires de Paris, guides thématiques du Minutier).
      accord; Toison, Charles; Le Vau, Louis
    - LARCHER Chomette - femme de Pierre DUCOSTE § Mise en apprentissage de Charles DUCOSTE, fils de Chomette LARCHER, chez Jehan POUPART, maître tissutier rubannier, 10 avril 1642; MC/ET/XXXVI/163
      contrat d'apprentissage
  - Minutes. 1639, juillet - 1639, décembre, juillet 1639 - décembre 1639; MC/ET/XXXVI/164; registre
    - Quittance pour rachat de rente de la somme de 100 livres par Pierre Bourgeois, maître espingler ordinaire de la reine, bourgeois de Paris, veuf de Marie Langlois qui était la fille de Gilles Langlois, peintre et de Marie Guillot, en faveur de Claude Chantier, maître tailleur d'habits., 8 août 1639; MC/ET/XXXVI/164; Fol.123
      quittance; Bourgeois, Pierre; Chantier, Claude; Guillot, Marie; Langlois, Gilles; Langlois, Marie; peintre; tailleur d'habits
  - Minutes. 1640, janvier - 1640, juin, janvier 1640 - juin 1640; MC/ET/XXXVI/165; registre
    - § Inventaire de la COUR DU MURIER sise rue Neuve des Tournelles à Paris par Claude MONNARD, juré du roi ès oeuvres de maçonnerie, et Jean TROTIN, maître charpentier, à la requête du chancelier SÉGUIER, qui en autorise la vente au profit de Marguerite LECHAPÉ, femme d'Edme LE TONNELIER, et son frère mineur, Antoine LECHAPÉ, pour la somme de 68 000 l.ts., 9 juillet 1638; MC/ET/XXXVI/165; II/C/LII
      inventaire; acte de vente
    - § Inventaire par Claude MONNARD, juré du roi ès oeuvres de maçonnerie, à la requête du chancelier SEGUIER, de la COUR DU MURIER, vendue par Edme LE TONNELIER à Jean GUILLEMEAU., 2 août 1638; MC/ET/XXXVI/165; II/C/LVII
      inventaire; Monnard, Claude
    - § Inventaire par Jean TROTIN, maître charpentier, à la requête du chancelier SEGUIER, de la COUR DU MURIER, vendue par Edme LE TONNELIER à Jean GUILLEMEAU., 2 août 1638; MC/ET/XXXVI/165; II/C/LVII
      inventaire; Trotin, Jean
    - PEQUILHAN (César de) Chevalier, sr de Betbezè, Ecuyer du roi en sa grande Ecurie, demeurant proche les grandes écuries § - Procuration par César de PEQUILHAN à Jacques DUBROUILH,[ tourrier de la Grande écurie, demeurant rue Neuve du Louvre], pour la cession de l'office d'Ecuyer des haras du roi - Acte joint à la quittance suivante, 2 novembre 1639; MC/ET/XXXVI/165; CVII
      procuration; quittance; Pequilhan, César de
    - BALSAC famille de § Nombreux actes dans l'étude, 1640; MC/ET/XXXVI/165; II/C/LXVIII à II/C/IIII/XX/I
    - ORLÉANS (Henry d') duc de Longueville et d'Estouteville § Nombreux actes concernant Henry d'ORLÉANS dans l'étude, 1640; MC/ET/XXXVI/165
      Orléans, Henry d'
    - SAINT AULBIN (Martin de) écuyer, sr de Vauperreux § Quittance à Martin de SAINT AULBIN en son nom et comme tuteur des enfants mineurs de lui et de Renée de RICHELIEU, son épouse décédée, par Simon MULLOT Commis à l'Extraordinaire des guerres, demeurant rue Beaurepaire., 18 janvier 1640; MC/ET/XXXVI/165; XXV
      quittance; Saint Aulbin, Martin de
    - SAINT-SÉPULCRE - chapitre du § Transport de rente aux chanoines du SAINT-SÉPULCRE par Claude RIBOT maître imprimeur, demeurant sous les piliers de la Tonnellerie et sa femme Marguerite GASTE FOSSÈ, Rollin BARAGNET marchand libraire demeurant au Marché aux Poirées et sa femme MARIE GASTEFOSSÈ, fille du dit RIBOT et de son épouse, 25 janvier 1640; MC/ET/XXXVI/165; XXXVII
      transport de droits; Ribot, Claude
    - JACQUES (François) décédé Chanoine en l'église de Saint Sépulcre § Testament de François JACQUES, 28 janvier 1640; MC/ET/XXXVI/165; LV
      testament; Jacques, François
    - BEAUREPAIRE (Jeanne de) demeurant place Royale § Inventaire après le décès de Jeanne de BEAUREPAIRE à la requête de Clément ROÜALLE, son époux, Secrétaire de la chambre du roi, demeurant place Royale. 11 folios. Tapisseries (Titres signalés) Coffre-fort renfermant de nombreux bijoux, 28 janvier 1640; MC/ET/XXXVI/165; LIX
      inventaire après décès; Beaurepaire, Jeanne de
    - TOURNAYRE (Jean) Conseiller du roi, Contrôleur général des affaires et menus plaisirs de Sa Majesté, demeurant quai de l'Echelle § Quittance à Jean TOURNAYRE à la suite de transaction avec Gabriel TAUPINART, maître tapissier demeurant rue Vieille-du-Temple, pour éviter un procès à l'encontre de Bernard LE FRANC, 30 janvier 1640; MC/ET/XXXVI/165; LXXI
      quittance; accord; Tournayre, Jean
    - NOBLET (Michel) maître chandelier en Juif, demeurant rue Saint-Paul § Transport de rente à Michel NOBLET par Charle (duc) de RANBUR, brodeur demeurant rue du Temple, 30 janvier 1640; MC/ET/XXXVI/165; LXXIII
      transport de droits; Noblet, Michel
    - FIEUBET (Gaspard de) conseiller du roi en son chat/et/, conseiller de trésorier de son épargne, contrôleur visiteur des marqueurs de cuirs § Demande par Marin TARDIF, secrétaire de la chambre du roi, demeurant rue des Poulies, procureur de Gaspard de FIEUBET et Jacques LE GENDRE (conseiller du roi intendant et contrôleur général des gabelles de France), contrôleurs visiteurs des marqueurs de cuirs de Paris et Saint-Denys, à Guillaume FLEURY, contrôleur des cuirs, des clefs de la Halle aux cuirs et du marteau royal servant au contrôle, 1er février 1640; MC/ET/XXXVI/165; LXXIX
      Fieubet, Gaspard de
    - DARLY (Jeanne) épouse d'Abraham DUMOUSTIER maître gantier parfumeur, demeurant rue Saint Denis, maîtresse gantière parfumeuse, demeurant rue Saint-Denis § Contrat d'apprentissage chez Jeanne DARLY de Marguerite SAINT AULBIN, pour 3 années et sans débours de part ni d'autre, 5 février 1640; MC/ET/XXXVI/165; IIII/XX/IV
      contrat d'apprentissage; Darly, Jeanne
    - DARLY (Jeanne) épouse d'Abraham DUMOUSTIER maître gantier parfumeur, demeurant rue Saint Denis, maîtresse gantière parfumeuse, demeurant rue Saint-Denis § Contrat d'apprentissage chez Jeanne DARLY de Jeanne CARASSE, pour 3 années et sans débours de part ni d'autre, 5 février 1640; MC/ET/XXXVI/165; CVII
    - COCHEREL (Charles de) chevalier, sieur de Bourdonne, y demeurant, maître de camps des armées du roi, Ecuyer de la grande écurie, capitaine des haras, § Procuration par Charles de COCHEREL à Geneviève LEMORHIER, son épouse, aux fins de constitution de rente. Cet Acte original est joint à la constitution, 6 février 1640; MC/ET/XXXVI/165; IIII/XX/VIII
      procuration; Cocherel, Charles de
    - SERIN (Jean) sr de Baudeville, conseiller du roi en ses conseils d'état et privés, maître des requêtes ordinaire de son hôtel, demeurant rue Fromenteau § Garantie par Jean SERIN de la constitution de rente faite par Geneviève LE MORHIER, épouse de François de COCHEREL, à François FOUCQUET., 6 février 1640; MC/ET/XXXVI/165; CV
      constitution de rente; Serin, Jean
    - LEMORHIER (Geneviève) dame de Bourdonne, y d/t/, logée à Paris rue Champfleury, au 'Pied de biche' § Constitution de rente par Geneviève LEMORHIER, en qualité de Procuratrice de son époux Charles de COCHEREL, à François FOUCQUET conseiller ordinaire du roi en ses Conseils d'état et privés, demeurant rue de Jouy; Procuration originale jointe à la minute du précédent acte., 6 février 1640; MC/ET/XXXVI/165; IIII/XX/VIII
      procuration; constitution de rente; Lemorhier, Geneviève
    - LE MORHIER (Etienne) chevalier, sr de Villiers, y demeurant, logé à Paris rue du Roi-de-Sicile. § Garantie par Etienne LE MORHIER de la constitution de rente faite par sa soeur, Geneviève LEMORHIER, épouse de François de COCHEREL, à François FOUCQUET, 6 février 1640; MC/ET/XXXVI/165; CV
      constitution de rente; Le Morhier, Etienne
    - Accord entre Denis Parmentier, peintre, demeurant rue des Morfondus, faubourg Saint-Marcel, Marye Parmentier femme de Jean-Baptiste Chauveau, ingénieur et professeur de mathématiques, demeurant également rue des Morfondus, et autres héritiers de Mathieu Selle et de Jeanne Mestayer leur mère, et de Noël Mestayer leur frère. (voir également l'acte folio 127 du 9 février 1640 qui lui est lié)., 7 février 1640; MC/ET/XXXVI/165; Fol.117
      accord; Morfondus (rue des); Saint-Marcel (faubourg); Chauveau, Jean-Baptiste; Mestayer, Jeanne; Mestayer, Noël; Parmentier, Denis; Parmentier, Marie; Selle, Mathieu; ingénieur; peintre; enseignant
    - COCHEREL (Charles de) chevalier, sieur de Bourdonné, maître de camp des régiments du roi, Capitaine commandant les haras du roi établis à Saint-Leger § Quittance à Charles de COCHEREL d'une somme de 16.000 l.ts., dues sur une somme de 20 000 l.ts., prix de l'Office d'Ecuyer des Haras du roi, par Jacques DUBROUILH Tourrier de la Grande écurie, demeurant rue Neuve du Louvre, procureur de César de PEQUILHAN, titulaire du dit office, 7 février 1640; MC/ET/XXXVI/165; CIX
      quittance; Cocherel, Charles de
    - CARASSE (Jeanne) âgée de 14 ans ou environ, demeurant rue de Versailles § Contrat d'apprentissage de Jeanne CARASSE pour 3 ans, et sans débours de part ni d'autre, avec Jeanne DARLY, femme d'Abraham DUMOUSTIER, maître Gautier parfumeur, 7 février 1640; MC/ET/XXXVI/165; C/VII
      contrat d'apprentissage; Carasse, Jeanne
    - Accord entre Denis Parmentier, peintre, demeurant rue des Morfondus, faubourg Saint-Marcel, Marye Parmentier, femme de Jean-Baptiste Chauveau, ingénieur et professeur de mathématiques, demeurant également rue des Morfondus, et autres héritiers de Mathieu Selle et de Jeanne Mestayer leur mère, et de Noël Mestayer leur frère.(voir également le folio 117 à la date du 7 février 1640 qui lui est lié)., 9 février 1640; MC/ET/XXXVI/165; Fol.127
    - LA VAIRY (François de) maître chapelier, demeurant rue Saint-Jacques-de-la-Boucherie § Contrat de mariage entre François de LA VAIRY et Edmée BERTHIER demeurant rue grande Truanderie, 11 février 1640; MC/ET/XXXVI/165; CXXVI
      contrat de mariage; La Vairy, François de
    - BAUFFREMONT (Henry de) Chevalier des Ordres du roi, conseiller en ses conseils d'Etat et privés, gouverneur d'Auxonne, lieutenant général au duché de Bourgogne, marquis de SENEREY § Reconnaissance de dette par Pierre CHAUFFARD, secrétaire et Procureur de Marie Catherine de la ROCHEFOUCAULT marquise de SENEREY, comtesse de RANDAN, Baronne de LUGUES, RAFFEY et autres lieux, veuve d'Henry de BAUFFREMONT, demeurant rue de Bethizy pour une somme de 13 000 l.ts. prêtée par Jacques de VIENNE conseiller du roi en les conseils, demeurant rue Coquilière, 17 février 1640; MC/ET/XXXVI/165; C XLIX
      reconnaissance; Bauffremont, Henri de
    - MOTEAU (Jean) Chanoine de la Sainte Chapelle du Palais, y demeurant § Transport à Jean MOTEAU par Jean ROZE, munitionnaire général des armées de sa majesté, de la somme de 14 424 LTZ à prendre sur la somme de 735.000 LTZ, prix de 4.000.722 rations de pain, à 3 sols l'une, fournies aux armées de Languedoc et du Roussillon pendant 6 mois, 20 février 1640; MC/ET/XXXVI/165; CLI
      Moteau, Jean
    - CEINTURIERS maîtres et jurés § Transaction et accord entre les Maîtres et jurés CEINTURIERS et Antoine FUISON et Florent DAMIEN, jurés du dit métier. Signatures des maîtres ceinturiers de la Communauté, 27 février 1640; MC/ET/XXXVI/165; CLXVII
      accord; accord; Damien, Florent
    - Bail par Jean Choisin, marchand bourgeois de Paris, demeurant rue Saint-Denys, paroisse Saint-Leu-Saint-Gilles, à Pierre Marion, maître peintre, demeurant en la maison ci après déclarée, sise rue Saint-Denys où est pour enseigne l'image de Saint-Nicolas, paroisse Saint-Leu-Saint-Gilles moyennant 350 LTS de loyer annuel., 2 mars 1640; MC/ET/XXXVI/165; Fol.177
      bail; Saint-Denis (rue); Saint-Nicolas (image); Choisin, Jean; Marion, Pierre; commerçant; peintre
    - CLERMONT-TONNERRE (François, comte de) premier baron de Dauphiné, chevalier, conseiller du roi en ses conseils d'Etat et Privé, Mestre de camp du Régiment de Prémont § Quittance à François, comte de CLERMONT-TONNERRE et à Marie VIGNIER, son épouse, par Jean-Louis DELESPINETTE-LEMAIRAT Chevalier, conseiller du roi en ses conseils, maître ordinaire de sa Chambre des Comptes, demeurant rue des Trois-Pavillons, d'une somme de 4800 l.ts. pour le rachat de rente, 3 mars 1640; MC/ET/XXXVI/165; CIIII/XX/III
      quittance; Clermont-Tonnerre, François de (1601?-1679)
    - BERCY (Nicole) veuve de Pierre GAULTIER, demeurant rue et faubourg Saint-Martin § Contrat de mariage entre Nicole BERCY et Louis CAILLEU, boulanger demeurant rue et fbg Saint Martin., 11 mars 1640; MC/ET/XXXVI/165; II/C/VII
      contrat de mariage; Bercy, Nicole
    - DESNAULT (Anne) demeurant à Chartres, logée à Paris rue de Bethizy, veuve de Jean PERDREAU, maréchal des logis de la Reine-Mère § Inventaire après le décès de Nicolas DESNAULT, Maréchal des logis de la Reine Mère, à la requête d'Anne DESNAULT, veuve de Jean PERDREAU, sa soeur et créancière., 15 mars 1640; MC/ET/XXXVI/165; 4 folios; II/C/VIII
      inventaire; Desnault, Anne
    - GONDY (Claude Marguerite de) veuve de Florimond d'HALLUYN Chevalier des Ordres du roi, sr et marquis de Meignalay, demeurant rue Neuve Saint-Honoré § Donation par Claude Marguerite de GONDY à la fabrique de l'église SAINT-ROCH, représentée par Germain de Guyet de LA SOURDIÈRE, François GERÔME, Antoine de BEAUVAIS, marguilliers de ladite fabrique qui signent et ratifient l'acte., 21 mars 1640; MC/ET/XXXVI/165; II/C/XXVIII
      donation; Gondy, Claude Marguerite de
    - HOPITAL SAINTE-CATHERINE rue Sainte-Catherine § Transaction suivie d'une Marché entre Claude MOREL, dit LE CLERC demeurant rue Saint-Denis, procureur des religieuses de l'HOPITAL SAINTE-CATHERINE et Nicolas MESSIER, maître maçon et yon PERRIN, maître charpentier, pour relever un mur mitoyen dans le jardin dudit hôpital., 21 mars 1640; MC/ET/XXXVI/165; II/C/XLIIII
      accord; marché; Morel, Claude
    - FLUSTRES (Georges) dit de Bellespine maître barbier-chirurgien, demeurant rue Neuve à Saint-Germain-des-Près § Ratification par Georges FLUSTRES comme subrogé-tuteur d'Antoine LECHAPÉ, d'une vente de biens provenant de la succession de Jean LECHAPÉ, faite par Edme LE TONNELIER conseiller du roi, receveur au Grenier a sel de Nogent-s-Seine demeurant rue du Parc des Tournelles à cause de Marguerite LECHAPÉ, sa femme, et comme tuteur de son beau-frère Antoine LECHAPÉ, mineur, à Jean GUILLEMEAU conseiller et secrétaire du roi, maître d'hôtel ordinaire de S.M., demeurant rue des Billettes., 27 mars 1640; MC/ET/XXXVI/165; II/C/LII
      acte de vente; Flustres, Georges
    - GUILLEMEAU (Jean) conseiller et secrétaire du roi, maître d'hôtel ordinaire de S.M., demeurant rue des Billettes § Vente à Jean GUILLEMEAU pour la somme de 68.000 LTZ, par Edme LE TONNELIER conseiller du roi, receveur au Grenier a sel de Nogent-s-Seine demeurant rue du Parc des Tournelles, d'un grand terrain planté et bâti inventorié par Claude MONNARD et Jean TROTIN et appellé 'COUR DU MURIER' et mitoyenne des propriétés de Gilles LE REDDE, + maître général des oeuvres de charpenterie du roi, à la requête du chancelier SEGUIER, et appartenant à Marguerite LECHAPE et Antoine LECHAPE, épouse et beau frère mineur du dit LE TONNELIER., 27 mars 1640; MC/ET/XXXVI/165; II/C/LII
      acte de vente; Guillemeau, Jean
    - Bail par Agnès Mazuel, Jean II Pocquelin, marchand tapissier, Nicolas Pocquelin, marchand tapissier et concierge de M. de Liancourt, Guillaume Pocquelin, marchand à Paris, et Marin Gamard, maître tailleur d'habits, tuteur de ses enfants mineurs, pour six années, à Pierre Guerreau, apothicaire, de la maison à l'Image Sainte-Véronique sise rue de la Lingerie où il demeure déjà, à la réserve de deux chambres, cave et grenier occupés par Agnès Mazuel et Marie de Longuejoe, moyennant un loyer annuel de 750 livres, dont 350 livres seront pour Agnès et 400 livres pour ses enfants., 2 avril 1640; MC/ET/XXXVI/165
      Madeleine Jurgens et Elisabeth Maxfield-Miller, Cent ans de recherches sur Molière, sur sa famille et sur les comédiens de sa troupe, Paris, Archives nationales, 1963, p. 607 (instrument de recherche imprimé dématérialisé, certaines notices sont plus détaillées dans la version intégrale accessible en ligne par la rubrique 'Autres instruments de recherche', voir contexte dans le Plan d’orientation général - Notaires de Paris, guides thématiques du Minutier).
      Masuel, Agnès
    - FAYET (Paul) Commis au grenier à sel de HAULT, logé au clos Sainte Opportune, à l'enseigne du 'Plat d'étain' § Testament par Paul FAYET et Inventaire après le décès de Paul FAYET par Pierre DUFOS, exécuteur testamentaire., 5 avril 1640 - 9 avril 1640; MC/ET/XXXVI/165; III/C/XI; III/C/XV
      inventaire; testament; Fayet, Paul
    - DUFOS (Pierre) Conseiller, Secrétaire du Roi et de ses finances § Inventaire à la requête de Pierre DUFOS, après le décès et comme Exécuteur testamentaire de Paul FAYET, 9 avril 1640; MC/ET/XXXVI/165; 4 folios; III/C/XV
      inventaire; Dufos, Pierre
    - AMELOT (Florence) demeurant rue Saint-Martin § Inventaire à la requête de Florence AMELOT sa veuve et tutrice de leurs enfants mineurs après le décès de son mari, Pierre SERNOISY, marchand drapier, en la présence de son gendre, Alexis HERUY; Inventaire du magasin., 9 avril 1640; MC/ET/XXXVI/165; fol. III/C/XXI; 20 folios
      inventaire; Amelot, Florence
    - AUBRY (Didier) chanoine, maître administrateur de l'hôpital Sainte-Catherine § Bail par Didier AUBRY à Nicolas CHUPPIN et Charle (sic) COCART, maîtres peignier - tablettiers - cadranniers, de la maison 'L'ELEPHANT' sise rue Saint-Denys appartenant audit hôpital, 17 avril 1640; MC/ET/XXXVI/165; III/C/LV
      bail; Aubry, Didier
    - SAINTE CATHERINE (l'hôpital) § Bail par Didier AUBRY, chanoine, maître administrateur de l'hôpital SAINTE CATHERINE d'une maison appartenant audit hôpital, y attenant, sise rue Saint-Denys, portant l'enseigne de 'La tête blanche' moyennant 500 LTZ de loyer annuel, 17 avril 1640; MC/ET/XXXVI/165; III/C/LV
    - SAINTE-CATHERINE (l'hôpital) § Bail par Didier AUBRY, chanoine, maître administrateur de l'hôpital SAINTE-CATHERINE d'une maison sise rue Saint-Denys, portant l'enseigne de 'L'ELÉPHANT' à Charle COCART et Nicolas CHUPPIN, maîtres peigniers-tablettiers-codronniers, moyennant 500 LTZ de loyer annuel., 17 avril 1640; MC/ET/XXXVI/165; III/C/LV
    - VINCENT (Pascal) Couvreur de maisons, demeurant à Compiègne § Contrat d'apprentissage par Anne RIGAUD, sa veuve, au profit de Jean VINCENT son fils, avec Michel BAUDOUIN, maître cordonnier à Paris., 18 avril 1640; MC/ET/XXXVI/165; III/C/LIX
      ,
      contrat d'apprentissage; Vincent, Pascal
    - CUDEBERT (Gaud) maître tailleur d'habits, demeurant rue Saint Honoré, à l'enseigne du 'Coeur royal' § Inventaire après le décès de Gaud CUDEBERT à la requête de Marie MEDAR, son épouse., 19 avril 1640; MC/ET/XXXVI/165; 6 folios; III/C/LXVII
      inventaire après décès; Cudebert, Gaud
    - Renouvellement par Agnès Mazuel, pour six ans, à Pierre Prévost, marchand, bourgeois de Paris, demeurant rue de la Barillerie, de deux loges sises à la foire Saint-Germain, à l'Image Sainte-Véronique, moyennant 165 livres de loyer annuel., 20 avril 1640; MC/ET/XXXVI/165
      Mazuel, Agnès
    - MAZUEL (Agnès) veuve de Jean POCQUELIN, demeurant rue de la Lingerie § Bail par Agnès MAZUEL à Pierre PREVOST, d'une maison rue de la Lingerie, à l'enseigne 'Sainte-Geneviève', 20 avril 1640; MC/ET/XXXVI/165; III/C/LXXV
      bail; Mazuel, Agnès
    - NATIER (Jean) maître Vergetier-raquetier, demeurant rue des Arcis § Contrat d'apprentissage chez Jean NATIER de Jean TOUSSAINCTZ, pour 6 ans et sans débours de part ni d'autre, 20 avril 1640; MC/ET/XXXVI/165; III/C/IIII/XX/I
      contrat d'apprentissage; Natier, Jean
    - TOUSSAINCTZ (Jean) âgé de 20 ans ou environ, natif de Chardongne § Contrat d'apprentissage de Jean TOUSSAINCTZ pour 6 ans, avec Michel NATIER, maître Vergetier-raquetier, sans débours de part ni d'autre, 20 avril 1640; MC/ET/XXXVI/165; III/C/IIII/XX/I
      contrat d'apprentissage; Toussainctz, Jean
    - ALBERT (Honoré d') duc de CHAULNE, chevalier des O. du roi, pair et marechal de France, gouverneur de Picardie, Artois, Boulnois, gouverneur d'Amiens, Vidame, baron de Perquigny, marquis de Reyneval, seigneur de Hacan, La Broke' et autres lieux demeurant rue de Béthizy § Reconnaissance de dette par Honoré d'ALBERT et par Charlotte d'Ailly, son épouse, avec la garantie de Pierre DUFOS conseiller et Secrétaire du roi, maison et couronne de France, demeurant rue Thibault-aux-dés, à Florent BOILLEAU, 20 avril 1640; MC/ET/XXXVI/165; III/C/LXXVII
      reconnaissance; Chaulnes, Honoré d'Albert (1581-1649, duc de)
    - GASSE (Nicolas) maître imprimeur et marchand libraire § Signature au contrat de mariage de Louise MATHIEU, fille de feu Louis MATHIEU, charpentier, cousine de sa femme, avec Vincent JUGUIN maître cuisinier, demeurant en l'hôtel du Maine, 25 avril 1640; MC/ET/XXXVI/165; III/C/IIII/XX/XVII
      contrat de mariage; Gasse, Nicolas
    - HENRY (Marie) demeurant rue Grenier Saint Lazare § Contrat de mariage entre Marie HENRY et Urbain PINART, tailleur d'habits demeurant rue Saint Antoine, 30 avril 1640; MC/ET/XXXVI/165; IIII/C/VI
      contrat de mariage; Henry, Marie
    - DUVAU (Jean) natif de Tours, âgé de 19 ans § Contrat d'apprentissage de Jean DUVAU pour 3 ans, avec Guillaume SANARY, marchand de soie, et moyennant le paiement au maître d'une somme de 500 LTZ, 3 mai 1640; MC/ET/XXXVI/165; IIII/C/VIII
      contrat d'apprentissage; Duvau, Jean
    - DUVAU (Jean) sr du Morier, marchand et maître ouvrier en draps de soie, demeurant à Tours § Procuration par .. à Lucas MANGEANT, marchand bourg. de Paris, pour mettre en apprentissage son fils, Jean DUVAU, chez Guillaume SANARY, marchand de soie, 3 mai 1640; MC/ET/XXXVI/165; IIII/C/VIII
      procuration; Duvau, Jean
    - SANARY (Guillaume) marchand de soie, demeurant rue au Foin § Contrat d'apprentissage avec Guillaume SANARY de Jean DUVAU, pour 3 ans et moyennant le paiement au maître d'une somme de 500 LTZ, 5 mai 1640; MC/ET/XXXVI/165; IIII/C/VIII
      contrat d'apprentissage; Sanary, Guillaume
    - AMELOT (Florence) veuve de Pierre VERNOISY, demeurant rue Saint-Martin § Contrat de mariage entre Florence AMELOT et Charles BILLONNOIS, marchand privilégié suivant la cour demeurant rue Saint-Martin, 11 mai 1640; MC/ET/XXXVI/165; fol. IIII/C/XXVII
      contrat de mariage; Amelot, Florence
    - THOMAS Jacques, vinaigrier, demeurant rue Saint-Denis § Contrat de mariage entre Jacques THOMAS et Louise PERRY, veuve de Pierre GREBER demeurant rue des Cinq Diamants, Signature au Contrat de mariage de son fils Jacques THOMAST par Pierre THOMAS, maçon., 13 mai 1640; MC/ET/XXXVI/165; IIII/C/XXVI
      contrat de mariage; Thomas, Jacques